臺灣臺北地方法院民事判決　　　　　　　 94年度小上字第5號
上　訴　人　美商美國新美股份有限公司台灣分公司
法定代理人　甲○○
訴訟代理人　乙○○
　　　　　　丙○○
被　上訴人　丁○○即成泰診所
訴訟代理人　蔡錦得律師
上列當事人間請求給付票款事件，上訴人對於中華民國93年11月
30日本院台北簡易庭93年度北小字第2235號判決提起上訴，本院
判決如下：
    主      文
上訴駁回。
第二審訴訟費用新台幣壹仟伍佰元由上訴人負擔。
    事實及理由
一、上訴人主張：上訴人持有訴外人謝文賢簽發，並經被上訴人
    背書之如附表一、二所示二紙支票，經遵期提示後因存款不
    足而遭退票，為此請求謝文賢與被上訴人就系爭二紙支票負
    連帶清償責任（謝文賢部分業經原審判決上訴人勝訴確定）
    。而被上訴人不爭執系爭二紙支票背書章為真正，僅辯稱遭
    人盜蓋等云云；則上訴人既已經證明背書章為上訴人所有，
    被上訴人就其所主張背書章係遭人盜蓋乙節，自應負舉證責
    任。惟原審並未審酌前開理由，竟認為上訴人應舉證證明系
    爭支票背面所蓋「成泰診所」章係被上訴人授權他人所背書
    章，而為上訴人一部勝訴，一部敗訴判決，上訴人實難甘服
    ，為此提起上訴等語，並聲明：(一)原判決不利於上訴人部分
    廢棄。(二)被上訴人應給付上訴人新台幣7萬8237元，及其中6
    萬9687元自民國93年6月30日起，其餘8550元自民國93年8月
    31 日起，均至清償日止，按年息6%計算之利息。
二、被上訴人則辯稱：系爭支票上背書之印文並非被上訴人所蓋
    ，亦未授權他人蓋用，應係他人所偽造、無權代理或無權處
    分等行為所致，而上訴人又無法舉證證明被上訴人曾以代理
    權授予他人，就系爭二紙支票為背書行為，因此被上訴人自
    不負系爭支票背書人責任。況且縱系爭二紙支票之背書為真
    正，上訴人亦因系爭支票背書不連續而不能取得票據權利等
    語，並聲明：上訴駁回。
三、按記名支票之轉讓，應依背書及交付為之；又支票執票人應
    以背書之連續，證明其權利，票據法144條、第37條第1項前
    段、第30條第1項定有明文。經查本件系爭二紙支票記載受
    款人為上訴人，被上訴人則為背書人，有該等支票影本二份
    附卷可稽（原審卷第2頁）。故訴外人即發票人謝文賢於簽
    發系爭支票時，既已先於受款人欄填載上訴人之公司名稱，
    則須由上訴人先為背書轉讓，始能認為背書連續。惟查上訴
    人並未於系爭支票背書，而系爭支票僅有被上訴人背書，則
    因背書在形式上前後不能銜接，故執票人即上訴人對背書人
    即被上訴人請求時，既不能證明其為權利人，自不得向被上
    訴人行使追索權。是被上訴人此部分所辯，為有理由。
四、次按上訴人復主張：被上訴人之印章既為真正，倘被上訴人
    不能舉證證明其係遭人盜用背書，則應認為該背書為真正云
    云，固屬有據。惟查上訴人既不能證明其為票據權利人，即
    不能對被上訴人行使追索權，已如前述；從而系爭背書是否
    真正，即對本院之判斷不生影響，無庸再予審酌。
五、綜上所述，上訴人主張：被上訴人不能舉證證明系爭背書章
    遭盜蓋，應認為系爭背書為真正，被上訴人應負背書人責任
    云云，並無理由。被上訴人辯稱：系爭背書不連續，上訴人
    並未取得票據權利等語，為有理由。從而上訴人請求被上訴
    人給付票款7萬8237元及利息，為無理由，不應准許。原審
    駁回上訴人之請求，依其理由雖屬不當，惟依前揭理由認為
    正當，仍應以上訴為無理由。上訴意旨指摘原判決不當，求
    為廢棄改判，並無理由，應予駁回。因本件事證已臻明確，
    兩造其餘主張陳述及所提之證據，均毋庸再予審酌，附此敘
    明。
六、本件訴訟費用額，依後附計算書確定如主文所示金額。
七、訴訟費用負擔之依據：民事訴訟法第436條之32第2項、第
    449條第2項、第78條。
中　　華　　民　　國　  94　　年  　2  　月　　14   　日
                  民事第六庭審判長法      官  吳光釗
                                  法      官  郭美杏
                                  法      官  邱  琦
上正本證明與原本無異。
不得上訴。
中　　華　　民　　國　　94　　年　　2　　月    14　  日
　　　　　　　 　　　　　　　 　　法院書記官　池東旭
附表
 ┌──┬────┬──────┬─────┐
 │編號│票面金額│發  票  日  │支票號碼  │
 ├──┼────┼──────┼─────┤
 │ １ │6萬9687 │93年6月30日 │HI0000000 │
 │　　│元      │            │          │
 ├──┼────┼──────┼─────┤
 │ ２ │50萬元  │93年8月31日 │HC00000000│
 └──┴────┴──────┴─────┘
訴訟費用計算書
項  目          金額（新台幣）
第二審裁判費    壹仟伍佰元
合  計          壹仟伍佰元
